臺灣桃園地方法院小額民事判決
111年度壢保險簡字第112號
原      告  富邦產物保險股份有限公司


法定代理人  賴榮崇  
訴訟代理人  陳銘鐘  
被      告  賴永餘  
訴訟代理人  鄭景元  
上列當事人間請求損害賠償(交通)事件，本院於民國111年9月19
日言詞辯論終結，判決如下：
    主    文
一、被告應給付原告新臺幣（下同）99,919元，及自民國111年5
    月10日起至清償日止，按週年利率5%計算之利息。
二、訴訟費用1,000元由被告負擔。
三、本判決得假執行。
    理  由  要  領
一、按民事訴訟法第436條之8第1項規定：「關於請求給付金錢
    或其他代替物或有價證券之訴訟，其標的金額或價額在新台
    幣十萬元以下者，適用本章所定之小額程序。」同法第436
    條之18規定：「判決書得僅記載主文，就當事人有爭執事項
    ，於必要時得加記理由要領。」本件因原告縮減訴之聲明後
    ，訴訟標的金額在10萬元以下，實質上已屬適用小額訴訟程
    序案件，僅不及變更案號而已，故關於訴訟程序、上訴費用
    計算、上訴之規定，均應適用小額訴訟程序，先予敘明。
二、原告主張
　　被告於109年7月31日18時50分許，駕駛車牌號碼0000-00號
    自小客車（下稱肇事車輛），行經國道一號南向59.8公里內
    側車道，因未保持安全距離，撞擊原告所承保訴外人龔育民
    所有、李皓鵬駕駛之車牌號碼000-0000號自小客車（下稱系
    爭車輛），系爭車輛再推撞前方車號000-0000號自小客車（
    下稱訴外車輛）。經原告查證屬實後賠付必要修復費用共16
    3,212元（其中工資、塗裝37,836元、零件為125,376元），
    原告經扣除附表所示零件折舊費用後，仍有99,919元之損害
    。爰依民法侵權行為及保險法第53條第1項規定，提起本件
    訴訟等語。並聲明：被告應給付原告99,919元，及自起訴狀
    繕本送達翌日起至清償日止，按週年利率5%計算之利息。
三、被告答辯
　　系爭車輛先與訴外車輛發生碰撞，其才撞到系爭車輛，原告
    請求金額過高等語。並聲明：原告之訴駁回。
四、是依上開說明，以下僅就（一）系爭車輛是否因肇事車輛碰
    撞而受損？（二）原告得請求賠償之金額若干？記載理由要
    領如下：
（一）系爭車輛是否因肇事車輛碰撞而受損？
　　⒈按民事訴訟法第277 條本文規定：「當事人主張有利於己
      之事實者，就其事實有舉證之責任。」又按原告對於自己
      主張之事實已盡證明之責後，被告對其主張，如抗辯其不
      實並提出反對之主張者，則被告對其反對之主張，亦應負
      證明之責，此為舉證責任分擔之原則。又各當事人就其所
      主張有利於己之事實，均應負舉證之責，故一方已有適當
      之證明者，相對人欲否認其主張，即不得不更舉反證（最
      高法院99年台上字4835號判決意旨參照）。
　　⒉系爭車輛之行車紀錄器影像截圖可知，系爭車輛於訴外車
      輛後方行駛，見訴外車輛煞停後，系爭車輛亦減速煞停，
      隨即遭後方車輛碰撞，再推撞前方訴外車輛（見本院卷第
      66、67頁）。且被告於警詢時自陳：其因煞車不及撞到前
      方系爭車輛，下車後才發現前方訴外車輛及車號00-0000
      號自小客車車也是本事故車輛等語（見本院卷第30頁），
      可認被告於事故當下，亦已知悉係因其撞擊系爭車輛，致
      訴外車輛推撞訴外車輛。
　　⒊再查系爭車輛於事故後車頭、車尾均有凹陷變形，有現場
      照片在卷可參（見本院卷第35頁），可認系爭車輛係因遭
      肇事車輛碰撞而受損。被告雖辯稱是系爭車輛先與訴外車
      輛發生碰撞、系爭車輛並未受損等語。然與上開事證不符
      ，且被告未提出任何證據供本院審酌，難認其抗辯可採。
（二）原告得請求賠償之金額若干？
　　⒈查系爭車輛修理費用為163,212元（其中工資、塗裝37,836
      元、零件折舊前為125,376元），有估價單及統一發票等
      件可證（見本院卷第9至12、22頁）。次查系爭車輛係由
      現代汽車之原廠維修廠所修繕，有估價單上商標在卷可參
      （見本院卷第9頁），其應具備修繕系爭車輛之專業能力
      ，所提出之維修項目及價格，應屬可採。
　　⒉被告雖辯稱原告請求金額過高等語，然未提出任何證據供
      本院審酌，難認其抗辯可採。
五、綜上所述，原告依侵權行為之法律關係，請求被告給付原告
    99,919元，及自111年5月10日（見本院卷第37頁）起至清償
    日止，按週年利率5%計算之利息，為有理由，應予准許。
六、本件係依民事訴訟法第436條之8適用小額訴訟程序所為之判
    決，應就被告敗訴部分，依同法第436條之20規定，依職權
    宣告假執行。
七、本件事證已臻明確，兩造其餘主張陳述及所提之證據，經審
    酌均與本院前揭判斷無影響，毋庸一一論述，附此敘明。
八、訴訟費用負擔之依據：民事訴訟法第78條。並以原告減縮後
    訴之聲明，依職權確定訴訟費用額如主文第2項所示。
中　　華　　民　　國　　111 　年　　10　　月　　7 　　日
　　　　　　　　　　　　　中壢簡易庭法　官周仕弘
以上為正本係照原本作成。
如不服本判決，應於送達後20日內，向本院提出上訴狀並表明上
訴理由，如於本判決宣示後送達前提起上訴者，應於判決送達後
20日內補提上訴理由書（須附繕本）。
中　　華　　民　　國　　111 　年　　10　　月　　7 　　日
　　　　　　　　　　　　　　　　　　書記官巫嘉芸

附表
折舊時間 折舊值 折舊後價值 第1年 125,376×0.369=46,264 125,376-46,264=79,112 第2年 79,112×0.369×(7/12)=17,029 79,112-17,029=62,083 加計工資、塗裝費37,836元，共計99,919元   


附錄：
一、民事訴訟法第436條之24第2項：
　　對於小額程序之第一審裁判上訴或抗告，非以其違背法令為
    理由，不得為之。
二、民事訴訟法第436條之25：
　　上訴狀內應記載上訴理由，表明下列各款事項：
(一)原判決所違背之法令及其具體內容。
(二)依訴訟資料可認為原判決有違背法令之具體事實。